【裁判字號】    90,易,1369
【裁判日期】    900612
【裁判案由】    傷害等
【裁判全文】
臺灣高雄地方法院刑事判決                          九十年度易字第一三六九號
    公  訴  人  臺灣高雄地方法院檢察署檢察官
    被      告  甲○○
    被      告  乙○○
    選任辯護人  劉新安
右列被告因傷害等案件，經檢察官提起公訴（九十年度偵字第二九○○號），本院判
決如左：
    主  文
乙○○傷害人之身體，處有期徒刑貳月，如易科罰金以參佰元折算壹日。
甲○○被訴毀損部分公訴不受理。
    事  實
一、甲○○因乙○○所飼養之狗隻吠聲吵雜，竟於民國八十九年十二月一日十七時五
    分許，以毀壞財物之故意，持小鐵鎚毀損乙○○位於高雄市○鎮區○○里○○○
    路一０九巷一弄三之三號之住處大門、電鈴及門聯等物（此部分業經乙○○撒回
    告訴，詳後述）。乙○○心有未甘，即於同年十二月二十三日十時五分許，在高
    雄市○鎮區○○里○○○路一０九巷一弄一之一號，基於傷害之犯意，趁甲○○
    欲外出工作時，竟自背後毆打甲○○，致甲○○受有左肩挫傷淤青五乘三公分、
    右前臂挫傷腫脹二乘一公分、左尺骨骨折及右下肢後面挫傷腫七乘五公分等之傷
    害。
二、案經甲○○訴由高雄市政府警察局前鎮分局報請臺灣高雄地方法院檢察署檢察官
    偵查起訴。
    理  由
甲、有罪部分：
一、訊據被告乙○○矢口否認有毆打甲○○之犯行，辯稱僅與甲○○發生拉扯而已云
    云；惟查，被告乙○○右揭傷害犯行業據告訴人甲○○指訴綦詳（除告訴人甲○
    ○指稱被告乙○○係以木棍毆打並無證據證明外），即被告乙○○於偵查中亦自
    承有用手毆打告訴人甲○○（見偵查卷九十年三月二日筆錄），且有卷附之驗傷
    單一紙可憑，事證明確，被告乙○○傷害之犯行堪以認定，應予依法論科。
二、核被告乙○○上開所為係犯刑法第二百七十七條第一項之傷害罪。爰審酌被告乙
    ○○素行良好並無前科，有臺灣高等法院被告全國前案紀錄表乙紙在卷可參，且
    係因告訴人甲○○毀損其家鐵門及其他一切引人非議之行為才犯此罪行，並其犯
    後之態度及因告訴人要求賠償之金額超過其所能接受之程度而未與告訴人達成和
    解，及其他一切情狀，量處有期徒刑二月，並諭知易科罰金之折算標準，以示懲
    儆。
三、被告於行為後，刑法第四十一條業於九十年一月十日修正公布施行，並於同年月
    十二日生效，依修正前之刑法第四十一條規定：「犯最重本刑為三年以下有期徒
    刑以下之刑之罪，而受六個月以下有期徒刑或拘役之宣告，因身體、教育、職業
    或家庭之關係，執行顯有困難者，得以一元以上三元以下折算罰金」，惟修正後
    之刑法第四十一條第一項規定「犯最重本刑為五年以下有期徒刑以下之刑之罪，
    而受六個月以下有期徒刑或拘役之宣告，因身體、教育、職業或家庭之關係或其
    他正當理由，執行顯有困難者，得以一元以上三元以下，易科罰金。但確因不執
    行所宣告之刑，難收矯正或難以維持法秩序者，不在此限」。比較上開新舊法，
    修正後之刑法第四十一條第一項就得宣告易科罰金之範圍較修正前之舊法之廣，
    是依刑法第二條第一項前段規定，自應適用裁判時之法律即修正後之刑法第四十
    一條第一項規定宣告易科罰金之折算標準。
四、公訴意旨另以：乙○○復於同年月二十七日九時四十五分許，在前揭一之一號建
築物前，以加害生命、身體之事，恐嚇甲○○稱：「我沒有告你，就太過了，你
    還告我，你相不相信，我可以利用關係讓你坐直昇機到綠島移送治平專案。」致
    甲○○心生畏懼，因認被告乙○○就此部分另涉有刑法第三百零五條之恐嚇罪嫌
    。經查，刑法第三百零五條所謂生危害於安全，係指受惡害之通知者，因其恐嚇
    ，生安全上之危險與實害而言；最高法院二十六年渝非字第一五號著有判例。本
    件縱被告乙○○確有向告訴人告稱上開話語，然是否可以「移送治平專案坐直昇
    機到綠島」，本即非當事人所得做主，蓋若欲「移送治平專案坐直昇機到綠島」
    ，須行為人之所作所為符合治平專案之要件，且須經治安機關及司法機關之檢察
    署檢察官及法院之法官審核後認為符合標準，才可能「移送治平專案坐直昇機到
    綠島」，並非當事人稱要移送綠島即移送綠島；又果真有人被移送綠島，亦係其
    本身之行為違法所致，並非行為人告知要移送綠島即會因而移送綠島或可能移送
    綠島致「生安全上之危險與實害」，則依上開判例說明，被告乙○○縱真有告知
    告訴人甲○○上開話語，亦不符合恐嚇罪之構成要件，本應就公訴意旨所指恐嚇
    罪部分為無罪之諭知，惟因公訴意旨認上開部分與前開有罪之傷害部分有裁判上
    一罪之牽連關係，爰不另為無罪之諭知，附此敘明。
乙、不受理部分：
一、公訴意旨又以：被告甲○○因乙○○所飼養之狗隻吠聲吵雜，竟於民國八十九年
    十二月一日十七時五分許，以毀壞財物之故意，持小鐵鎚毀損乙○○位於高雄市
    前鎮區○○里○○○路一０九巷一弄三之三號之住處大門、電鈴及門聯等物；因
    認被告甲○○涉有刑法第三百五十四條之毀損罪嫌。
二、按告訴乃論之罪，告訴人於第一審辯論終結前，得撤回其告訴；又告訴經撤回者
    ，法院應諭知不受理之判決，刑事訴訟法第二百三十八條第一項，及第三百零三
    條第三款定有明文。
三、本件被告甲○○因毀損案件，經檢察官提起公訴，認被告係犯刑法第三百五十四
    條之毀損罪。依同法第三百五十七條之規定須告訴乃論，茲據告訴人乙○○於本
    院審理中，聲請撤回其告訴，揆諸前開說明，爰不經言詞辯論，逕為諭知不受理
    之判決。
丙、據上論斷，應依刑事訴訟法第二百九十九條第一項前段、第三百零三條第三款，
    刑法第二百七十七條第一項、第二條第一項前段、修正後第四十一條第一項，罰
    金罰鍰提高標準條例第一條前段、第二條，判決如主文。
本案經檢察官陳銘珠到庭執行職務。
中      華      民      國      九十      年      六      月    十二    日
                                  臺灣高雄地方法院刑事第六庭
                                      法  官  張世賢
右正本證明與原本無異。
如不服本判決，應於判決送達後十日內，向本院提出上訴狀。
                                      書記官  蔡琬玲
中      華      民      國      九十      年      六      月    十二    日


司法院資訊處製作；財團法人民間司法改革基金會備份。
